臺灣彰化地方法院刑事判決　　　　　　　 94年度訴字第895號
公　訴　人　臺灣彰化地方法院檢察署檢察官
被　　　告　辛○○
指定辯護人　周志峰律師
被　　　告　丙○○
選任辯護人　張崇哲律師
　　　　　　江彗鈴律師
　　　　　　蕭慶鈴律師
上列被告等因違反毒品危害防制條例案件，經檢察官提起公訴（
94年度偵字第2786號、第3649號），本院判決如下：
    主  文
辛○○共同連續販賣第一級毒品，累犯，處無期徒刑，褫奪公權
終身，販賣毒品所得新臺幣伍萬捌仟柒佰元均沒收，如全部或一
部不能沒收時，以其財產抵償之，又扣案之Panasonic 廠牌行動
電話及未扣案原裝載有0000000000ＳＩＭ卡之行動電
話各壹支均沒收，如全部或一部不能沒收時，追徵其價額；丙○○共同連續販賣第一級毒品，處有期徒刑拾貳年。販賣毒品所得
新臺幣伍萬捌仟柒佰元均沒收，如全部或一部不能沒收時，以其
財產抵償之，又扣案之Panasonic 廠牌行動電話及未扣案原裝載
有0000000000ＳＩＭ卡之行動電話各壹支均沒收，如
全部或一部不能沒收時，追徵其價額。
    事  實
一、辛○○前曾於民國89年間，因施用第一、二級毒品案件，經
    本院以89年度訴字第1037號，判處應執行有期徒刑1年5月，
    上訴後，經臺灣高等法院臺中分院以90年度上訴字第129 號
    駁回上訴確定；又於90年間，因施用第一級毒品案件，經本
    院以90年度訴字第1114號，判處有期徒刑10月確定；另因施
    用第二級毒品案件，經本院以90年度易字第1209號，判處有
    期徒刑11月確定，上開二罪經定應執行有期徒刑1年7月確定
    ，前開數罪入監接續執行，於93年3月8日縮短刑期假釋付保
    護管束出監，並於93年12月17日保護管束期滿未經撤銷，以
    已執行完畢論。詎其猶不知悔改，與其女友丙○○因仍沈溺
    毒癮（其2人施用毒品部分，均由檢察官另行偵辦），為圖
    免費食宿及施用第一級毒品海洛因之利益，竟與不詳姓名年
    籍綽號「憨面昌」之成年男子，明知海洛因為毒品危害防制
    條例第2條第2項第1款之第一級毒品，竟基於意圖營利販賣
    第一級毒品之概括犯意聯絡，自94年1月間起，由綽號「憨
    面昌」之男子負責提供海洛因，再由丁○○、己○○、甲○○、壬○○、乙○○、戊○○等人，撥打辛○○所有裝置租
    用門號0000000000、0000000000之行動電話，聯繫販賣海洛
    因之數量及交易地點後，再由辛○○單獨，或丙○○單獨，
    或辛○○及丙○○2人，或辛○○及綽號「憨面昌」之男子
    出面交貨取款。詳細交易經過如下：
    (一)自94年1月初某日起，至94年3月28日止，在彰化縣員林鎮
      ○○路加油站前，連續販賣海洛因予丁○○4次，每次交
      易金額均為新臺幣（下同）1,000元，且均係由辛○○單
      獨出面交貨取款。
    (二)自94年1月初某日起，至94年3月21日止，在彰化縣華南銀
      行、莒光路橋下及彰化縣大村鄉某處，連續販賣海洛因予
      己○○30次，其中包括94年1月25日之海洛因交易金額為
      1,000元；94年1月29日之海洛因交易金額為1,000元；94
      年2月4日之海洛因交易金額為1,000元；94年2月5日之海
      洛因交易金額為600元；94年2月6日之2次海洛因交易金額
      均為1,000元；94年3月21日之海洛因交易金額為700元，
      其餘尚有2次之海洛因交易金額為700元，另有10次之海洛
      因交易金額為500元，及11次之海洛因交易金額為1,000元
      ，且係由辛○○單獨出面，或由辛○○及丙○○共同出面
      交貨取款。
    (三)自94年1月17日起，至94年3月21日止，在彰化縣員林鎮華
      南銀行前、彰化縣大村鄉○○路、彰化縣埔心鄉○○路等
      處，連續販賣海洛因予甲○○10次，其中包括94年1月17
      日之2次海洛因交易金額均為2,000元；94年1月24日之海
      洛因交易金額為2,000元；94年1月25日之海洛因交易金額
      為2,000元；94年1月26日之海洛因交易金額為2,000元；9
      4年1月27日之海洛因交易金額為3,000元；94年3月21日之
      海洛因交易金額為1,000元；其餘尚有3次之海洛因交易金
      額均為1,000元，且分別係由辛○○單獨及由丙○○單獨
      出面交貨取款。
    (四)自94年1月27日起，至94年3月18日止，在彰化縣大村鄉○○路、彰化縣員林鎮華南銀行前，連續販賣海洛因予壬○○5次，分別為94年1月27日之海洛因交易金額為1,000元
      ；94年1月29日之海洛因交易金額為1,000元；94年2月4日
      之海洛因交易金額為500元；94年2月9日之海洛因交易金
      額為1,000元；94年3月18日之海洛因交易金額為500元，
      且係由辛○○與綽號「憨面昌」之男子共同出面交貨取款
      。
    (五)自94年1月間某日起，至94年2月9日止，在彰化縣員林鎮
      等地，連續販買海洛因予乙○○4次，分別為94年1月間某
      日之海洛因交易金額為1,000元；94年2月5日之海洛因交
      易金額為500元；94年2月7日之海洛因交易金額為500元；
      94年2月9日之海洛因交易金額為1,000元，且係由辛○○
      單獨出面交貨取款。
    (六)自94年1月24日起，至94年2月4日止，在彰化縣員林鎮某
      處、彰化縣大村鄉○○路旁等地，連續販賣海洛因予戊○○10次，分別為94年1月26日之海洛因交易金額為1,000元
      ；94年1月24日之海洛因交易金額為500元；94年2月4日之
      海洛因交易金額為1,000元，其餘尚有2次之海洛因交易金
      額為1,000元，另有5次之海洛因交易金額為500元，且均
      係由辛○○單獨出面交貨取款。
    計辛○○、丙○○及綽號「憨面昌」之成年男子販賣海洛因
    予丁○○、己○○、甲○○、壬○○、乙○○、戊○○之犯
    罪所得共58,700元。嗣於94年1月18日下午1時20分許，經警
    持本院核發之搜索票，至辛○○、丙○○位於彰化縣埔心鄉
    ○○路27號住處搜索，當場查扣辛○○所有，供其聯絡販賣
    海洛因，內裝載有租用門號0000000000ＳＩＭ卡之Panasoni
    c廠牌行動電話1支，及辛○○所有與本案無關之行動電話3
    支及甲基安非他命過濾器1個。
二、案經彰化縣警察局移送臺灣彰化地方法院檢察署檢察官暨該
    署檢察官自動檢舉偵查起訴。
    理  由
一、訊據被告辛○○固自承：伊曾向綽號「憨面昌」之成年男子
    調取海洛因後，交予丁○○、己○○、壬○○、乙○○、戊○○等人等語；被告丙○○則自承：與被告辛○○係男女朋
    友，且曾於甲○○撥打0000000000時，幫被告辛○○接聽該
    電話等語，惟被告辛○○、丙○○均矢口否認涉有上開販賣
    海洛因之犯行，被告辛○○辯稱：伊僅係幫忙單純幫丁○○
    、己○○、壬○○、乙○○、戊○○調取海洛因，並未取得
    任何好處，且陪伊前往送海洛因之女子，並非被告丙○○，
    而係綽號「小紅」之女子，又甲○○所購買之海洛因，係由
    「憨面昌」所交付云云；辯護人則為被告辛○○辯護：依照
    證人陳文富等人之證述，被告辛○○僅係與證人陳文富等人
    共同向其他人購買，難認被告有販賣海洛因之行為等語。被
    告丙○○則辯稱：伊雖曾接獲過甲○○電話，但未曾幫被告
    辛○○拿海洛因給甲○○云云；辯護人則為被告丙○○辯稱
    ：證人甲○○、己○○、丁○○於警詢所作證述無證據能力
    ，且被告丙○○雖與被告辛○○係男女朋友，偶爾幫忙接聽
    電話，但就談話內容為何並無從知情，況依照證人己○○所
    述，被告丙○○亦僅係幫忙接聽電話，並無販賣海洛因之情
    等語。經查：
  (一)就證據能力部分：
    辯護人為被告丙○○辯護稱證人甲○○、己○○、丁○○於
    警詢時所為證述無證據能力等語。按證人甲○○、己○○
    於警詢中之供詞，屬被告以外之人於司法警察調查中所為之
    陳述，其後該證人甲○○、己○○於本院審理時，雖就被告
    丙○○是否參與販賣海洛因等情翻異前供，惟因證人甲○○
    、己○○於警詢之供詞，為犯後較初之陳述，不僅記憶較為
    清晰，且較少權衡利害得失或受他人干預，又證人甲○○、
    己○○於本院審理時，亦證稱確曾在警詢時為筆錄所記載之
    陳述等語（見本院審判筆錄），依刑事訴訟法第159條之2規
    定，證人甲○○、己○○前所為之陳述，既具有較可信之特
    別情況，且為證明被告丙○○是否有販賣海洛因犯罪事實存
    否所必要，自得為本案之證據，附此敘明；按被告以外之
    人於審判中有「所在不明而無法傳喚或傳喚不到者」之情形
    ，其於檢察事務官、司法警察官或司法警察調查中所為之陳
    述，經證明具有可信之特別情況，且為證明犯罪事實之存否
    所必要者，得為證據，刑事訴訟法第159條之3第3款定有明
    文。本案證人丁○○經本院3次合法傳喚均未到庭，此有本
    院94年8月9日、94年9月6日及94年9月27日之刑事報到單及
    本院送達證書各3紙附卷可稽，是證人丁○○顯係傳喚不到
    庭者，且據證人丁○○於警詢之證述內容，復係在記憶清晰
    ，較少權衡利害得失或受他人干預，應有可信之特別情況，
    又係為追查被告辛○○是否有販賣海洛因犯罪事實所必要，
    依前揭法律規定，其所為之警詢陳述亦具有證據能力，合先
    敘明。辯護人為被告丙○○所為此部分辯護，均尚難認有據
    ，附此敘明。
  (二)就實體部分：
    被告辛○○曾於上揭時、地，連續4次販賣海洛因予證人
      丁○○等情，業據證人丁○○於警詢時證稱：伊所施用之
      海洛因係向綽號「阿彬」之被告辛○○購買，伊都是以00
      00000000之電話，撥打被告辛○○之0000000000電話，共
      購買4、5次，每次買1、2包，每包1,000元，交易地點均
      係在彰化縣員林鎮○○路之加油站前，其中一次即係在94
      年3月28日下午4時許，撥打電話向被告辛○○購買海洛因
      1,000元等語（見警卷第11、12頁），且經警對被告辛○○使用之0000000000電話監聽結果，於94年3月28日下午4
      時51分58秒，由丁○○以0000000000之電話，撥打至被告
      辛○○所使用之0000000000電話，通話內容為：「丁○○
      ：我佳勳，今天打電話給你們為什麼都不接？」、「被告
      辛○○：我們最近幾天都放在家中，才會不知道。」、「
      丁○○：我先拿1,000，你在哪裡。」、「被告辛○○：
      好。我在阿彬家中。」等語（警卷第28頁），而被告辛○○於本院審理時，亦自承確曾交付海洛因予證人丁○○3
      、4次等情，又被告辛○○於本院94年9月27日審理時陳稱
      ：與丁○○之胞弟交情很好，且與丁○○認識很久等語（
      見本院當日審判筆錄），應可認證人丁○○應無故意誣陷
      被告辛○○之可能及必要，是證人丁○○上開證述，應係
      與實情相符。
    被告辛○○及被告丙○○曾於上揭時、地，連續30次販賣
      海洛因予證人己○○等情，業據證人己○○於警詢時證稱
      ：其係以0000000000之電話，向被告辛○○、被告丙○○
      購買，雖不曾直接向被告丙○○購買海洛因，但被告丙○○曾一同前往交易毒品約3、4次等語（見警卷第10頁）；
      且證人己○○於本院94年9月27日審理時復證述：其自93
      年12月或是94年1月開始，至被告辛○○遭逮捕為止，曾
      打電話向被告辛○○購買海洛因30次以上，其在警詢時雖
      僅說15至20次，但其現在想清楚，應有30次以上，且每次
      以0000000、0000000、000000 0、0000000000之電話與被
      告辛○○電話聯絡，均係為了購買海洛因，每次購買金額
      不等，大部分是買1,000元，購買500元約10次，700元約2
      、3次，600元約1次，除了1次係由女子交付海洛因外，其
      餘均係被告辛○○交付海洛因。其在94年1月25日下午3時
      7分打給被告辛○○，係欲向被告辛○○拿1,000元之海洛
      因，此次有拿到海洛因；另於94年1月29日下午2時23分打
      電話給被告辛○○，這次有買到1,000元之海洛因；又於9
      4年2月4日下午9時48分，打電話給被告辛○○，則係欲向
      被告買海洛因，並先欠錢，但這次有無拿到，已經忘記了
      ；另於94年2月4日下午10時6分，打電話給被告辛○○，
      則係要拿1,000元海洛因，亦有拿到海洛因；又於94年2
      月5日下午1時46分，打電話給被告辛○○，購買600元之
      海洛因，此次有拿到海洛因；再於94年2月6日下午3時30
      分，打電話給被告辛○○，則係要向被告辛○○拿海洛因
      1,000元，此次也有拿到；復於94年2月6日下午7時6分，
      打電話給被告辛○○，則係因當日下午購買之海洛因已經
      不夠，所以再向被告辛○○拿1,000元之海洛因；其另在
      94年3月20日亦有拿到海洛因，但數量已經忘記；其又在
      94年3月21日下午6時33分打0000000000電話，當時是一名
      女子接聽電話，其不知道對方是誰，這次則是一名女子拿
      700元的海洛因給其等語綦詳（見本院當日審判筆錄）；
      並有證人己○○撥打0000000000、0000000000之通訊監察
      譯文13頁（警卷第23頁至27頁，聲拘132卷第40頁至第42
      頁、第97頁至第98頁、第135頁至第136頁、第146頁）在
      卷可稽，參諸證人己○○上開證述及通訊監察譯文所述內
      容，應可認證人己○○確曾於上開時、地，向被告辛○○
      、被告丙○○購買海洛因。至證人己○○於本院94年9月
      27日審理時改證稱：曾有1名女子交給其海洛因，但該名
      女子並非被告丙○○，且還有一名女子陪同被告辛○○交
      付海洛因3、4次，但其並未說該名女子即是被告丙○○等
      語；且被告辛○○則辯稱伊僅幫證人己○○調海洛因20次
      ，陪伊交付海洛因予己○○之女子，係綽號「小紅」之人
      ；另被告丙○○亦辯稱：未曾與證人己○○通話並交付海
      洛因云云。惟查：(1)證人己○○於警詢時已明確證述被告
      丙○○曾陪同被告辛○○前往交付海洛因等語，且被告丙○○於警詢時自承：己○○於94年3月21日下午6時33分58
      秒打電話之內容，係指己○○叫伊送700元之海洛因至其
      公司，伊曾親自送海洛因至己○○公司2次，伊曾販售海
      洛因予己○○共2次，均係伊將海洛因送至己○○位於彰
      化縣大村鄉之公司等語（見警卷第4至8頁）；被告丙○○
      於94年4月12日偵訊時亦陳稱：伊曾販賣海洛因給己○○
      ，且販賣之毒品均係由「憨面昌」提供等語（見2786號偵
      卷第20頁至第23頁），另證人己○○及被告丙○○上開陳
      述，均核與94年3月21日下午6時33分58秒，由己○○以00
      00000之電話，撥打至被告丙○○所使用之0000000000 之
      監察譯文相符（見警卷第23頁），應可認證人己○○於警
      詢時及被告丙○○於警、偵訊時所為陳述，與事實較為相
      符。(2)被告辛○○雖亦辯稱陪伊前往交付海洛因之女子，
      係綽號「小紅」之女子，而非被告丙○○云云，惟查，被
      告辛○○、丙○○2人係男、女朋友關係，業據被告辛○○、丙○○自承在卷，且被告辛○○於警詢時亦自承被告
      丙○○會幫忙接聽電話等情，而被告丙○○於警、偵訊時
      亦自承確曾出面交付海洛因予證人己○○，應可認被告丙○○與被告辛○○之關係匪淺；又被告辛○○自警、偵訊
      至本院94年9月27日審理前，均未曾陳稱有綽號「小紅」
      之女子存在，亦未能提供「小紅」之真實姓名年籍等情觀
      之，應可認被告辛○○上開陳述，應係為迴護被告丙○○
      之詞，尚難為被告丙○○有利之認定。
    被告辛○○及被告丙○○曾於上揭時、地，連續10次販賣
      海洛因予證人甲○○等情，業據證人甲○○於警、偵訊及
      本院94年8月9日審理時，均證稱：其先後共向被告辛○○
      、及一名女子購買海洛因約10次等語（見聲拘卷132卷第
      159至161頁、第182頁至第183頁，及本院當日審判筆錄）
      ，且證人甲○○於警詢時明確證稱：94年1月26日下午11
      時53分之通話內容，是被告辛○○剛好不在，其向被告丙○○說要買1,000元之海洛因，要被告丙○○轉答，94年1
      月26日下午11時58分之通話內容，則是向被告丙○○購買
      1,000元之海洛因，約在華南銀行前交易，94年1月27日凌
      晨0時1分之通話內容，則是向被告丙○○購買1,000元之
      海洛因等語（見聲拘132卷第159至161頁），而證人甲○○於本院94年8月9日審理時另就通訊監察譯文中之內容，
      明確證述：其在94年1月17日上午10時29分撥打電話給「
      阿彬」，係要買2,000元之海洛因，並有完成交易；在94
      年1月17日下午5時7分撥打電話給「阿彬」，則係要買2,0
      00元之海洛因，也有完成交易；又在94年1月24日下午10
      時57分撥打電話給「阿彬」，則係要買2,000元之海洛因
      ，這次也有完成交易；而在94年1月25日上午10時47 分撥
      打電話給「阿彬」，則係要買1,500元之海洛因，但已於
      當天上午10時56分另行聯絡，更改購買海洛因之數量為2,
      000元；另在94年1月26日下午11時53分，亦打電話係欲購
      買1,000元之海洛因，且電話中所謂之「男朋友」，即係
      指「阿彬」，而「東西很好」，就是指海洛因，同日稍晚
      即11時58分，其又與該名女子聯絡，另於翌日即94年1月2
      7日凌晨0時1分，再與該名女子約定仍係購買海洛因，但
      單位改以2個針筒計算，這次有完成2,000元之海洛因交易
      ，而雖然均係與女子通話，但係由男子交付海洛因；而在
      94年1月27日上午10時35分，係其與一名女子之對話，該
      名女子是誰其不清楚，也不知道該名女子之先生是誰，其
      當時電話中會說比較喜歡給你接，係因認為該名女子為「
      阿彬」之女友，而94年1月27日上午10時33分、同日上午
      10時35分、同日上午10時37分12秒、同日上午10時37分40
      秒連撥4通電話，係與該名女子討論將本欲購買之2,000元
      海洛因，改為3,000元之海洛因，此次有拿到3,000元之海
      洛因；另在94年3月21日下午7時33分打給「阿彬」，係欲
      買1,000元之海洛因，雙方約定在華南銀行交付海洛因，
      這次有完成交易等語（見本院當日審判筆錄），上情足堪
      認定。至證人甲○○於本院94年8月9日審理時，雖改證稱
      ：不確定與其對話之女子為何人，但應該不是被告丙○○
      ，且與其接洽之男子，僅知綽號為「阿彬」，不知是否即
      為被告辛○○等語；且被告丙○○於本院時亦改辯稱：僅
      代被告辛○○接聽證人甲○○所撥打之電話，但未曾交付
      毒品云云；另被告辛○○則辯稱：被告丙○○未曾交付海
      洛因予證人甲○○，甲○○所購買之海洛因係由「憨面昌
      」所交付云云。惟查：(1)證人甲○○雖於本院審理時辯稱
      不確定對話之男子及女子為何人等語，惟證人甲○○證稱
      該名男子綽號為「阿彬」等語，而被告辛○○自承伊之綽
      號即係「阿彬」，又證人甲○○所撥打之0000000000電話
      ，係由被告辛○○使用中，亦為被告辛○○所不爭執，應
      可認證人甲○○購買海洛因之對象「阿彬」，即為被告辛○○；(2)證人甲○○於本院94年8月9日同日審理時亦證稱
      ：係因認為對話之女子即為被告辛○○之女友，才會對該
      名女子說「你男朋友」、「你先生」等語（見本院94年8
      月9日審判筆錄），且觀諸卷附證人甲○○於94年1月26日
      下午11時53分47秒、94年1月27日上午10時35分7秒，撥打
      門號0000000000之通訊監察譯文，證人甲○○於向接聽電
      話之女子陳述「你男朋友呢？」、「我比較喜歡跟你接，
      比較不喜歡跟你先生接，你比較好說話。」等語時，接聽
      電話之女子均僅以「他出去拿東西給人家。」及「好啦」
      等語回覆，此有前揭通訊監察譯文2紙在卷可稽（見警卷
      第20頁、第23頁），參諸上開監聽譯文可知，與證人甲○○通話之女子，不僅未曾反駁證人甲○○稱呼伊為被告辛○○之女友，亦能與證人甲○○正常之對話，顯然該名女
      子即係被告辛○○之女友；又被告辛○○、丙○○自警詢
      至本院審理時，均陳稱雙方為男女朋友，從而，該名女子
      即係被告丙○○已明。況被告丙○○於本院審理時，亦陳
      稱確曾接聽過證人甲○○所撥打之電話，應可認證人甲○○於警詢時證述撥打電話亦曾由被告丙○○接聽，且由被
      告丙○○負責交付海洛因等語與事實較為相符。證人甲○○及被告辛○○、丙○○事後翻異前詞，應均係為迴護被
      告丙○○，實難採信。
    被告辛○○曾於前揭時、地，連續5次販賣海洛因予證人
      壬○○等情，業據證人壬○○於偵查及本院審理時，均證
      稱購買海洛因之情節綦詳（見聲拘132卷第182頁及本院94
      年9月27日審判筆錄），其於本院94年9月27日審理時明確
      證稱：其曾在94年1月，以0000000000電話撥打給被告辛○○之0000000000電話，請被告辛○○幫忙拿海洛因，方
      式均為其將現金交給被告辛○○，被告辛○○即將錢交給
      另一人，另一人再將海洛因交給被告辛○○，再由被告辛○○將海洛因交給其，其與被告辛○○間係買賣海洛因之
      關係，其不知情被告辛○○實際上是否有分到錢，其總共
      向被告辛○○拿海洛因約5、6次，每次至少都500 元以上
      ，其曾在94年1月24日下午12時4分打電話給被告辛○○，
      欲購買針筒5個刻度量之海洛因，但該次沒買到，因為被
      告辛○○說沒辦法；又在94年1月27日下午6時19分，打電
      話給被告辛○○，這次有買到1,000元之海洛因；另在94
      年1月29日上午9時53分，打給被告辛○○，這次亦有買到
      1,000元之海洛因；復在94年2月4日下午5時39分及同日下
      午5時44分，打電話給被告辛○○，這天有買到500元之海
      洛因；又在94年2月9日凌晨0時48 分，打電話給被告辛○○，並在彰化縣永靖鄉○○路拿到1,000元之海洛因；復
      在94年3月18日下午2時39分打電話給被告辛○○，這次有
      在彰化縣埔心鄉○○路巨蛋超市附近拿到海洛因，但是金
      額多少忘記了，可是每次購買海洛因都至少500元等語（
      見本院當日審判筆錄），且證人壬○○上開證述，核與卷
      附由其撥打0000000000、0000000000之通訊監察譯文內容
      相符，此有通訊監察譯文9紙存卷可參（聲拘132卷第77頁
      至第85頁），上情應堪認定。至被告辛○○雖辯稱伊僅幫
      證人壬○○調海洛因3次，惟查，證人壬○○於偵查及本
      院審理時，均堅稱購買海洛因之次數至少有5次，且依據
      證人壬○○及被告辛○○均不爭執之上開通訊監察譯文所
      示，證人壬○○向被告辛○○購買海洛因之次數，確實至
      少有5次，是應可認證人壬○○上開證述，與真實相符。
      被告辛○○上開辯解，尚難為其有利之認定。
    被告辛○○曾於前揭時、地，連續4 次販賣海洛因予證人
      乙○○等情，則據證人乙○○自警詢、偵查至本院審理時
      ，均指證稱其所使用之海洛因，係向被告辛○○購買等語
      （見聲拘152號卷第3頁至第5頁、第17頁，本院審判筆錄
      ），且其於本院94年8月9日審理時證述：其與被告辛○○
      係在雲林監獄認識，其在94年初曾4次以00000000000之電
      話，撥打被告辛○○使用之0000000000電話，向被告辛○○調取海洛因，均有調到海洛因，其在94年1月間，即曾
      請被告辛○○幫其購買海洛因1,000元；又在94年2月5日
      下午1時40分許，打電話給被告辛○○，並拿500元給被告
      辛○○，要被告辛○○幫忙買海洛因，這次有拿到海洛因
      ；另在94年2月7日下午2時49分許，打電話給被告辛○○
      要調500元之海洛因，其將500元交給被告辛○○後，過一
      會兒被告辛○○才交付海洛因；復在94年2月9日上午11時
      27分打電話給被告辛○○後，交付1,000元給被告辛○○
      ，之後並在員林鎮西雅圖釣蝦場拿到海洛因；其每次都是
      交錢給被告辛○○後，約隔十餘分鐘被告辛○○才會再將
      海洛因交給其等語（見本院當日審判筆錄），此外，並有
      證人乙○○撥打0000000000之通訊監察譯文3紙在卷可稽
      （見聲拘152號卷第8頁至第10頁），上情足堪認定。至被
      告辛○○雖辯稱僅3次交付海洛因予證人乙○○云云，惟
      查，證人乙○○於警、偵訊及本院審理時，均堅稱購買海
      洛因之次數有4次，且依據證人乙○○及被告辛○○均不
      爭執之上開通訊監察譯文所示，證人乙○○向被告辛○○
      購買海洛因之次數，確實至少有4次，是應可認證人乙○○上開證述，與真實相符。被告辛○○上開辯解，尚難為
      其有利之認定。
    被告辛○○曾於上述時、地，連續10次販賣海洛因予證人
      戊○○等情，則據證人戊○○於警、偵訊及本院審理時，
      均證稱係向被告辛○○購買海洛因等語（見聲拘153號卷
      第3至4頁、第17至18頁，本院審判筆錄），且其於本院94
      年8月9日審理時證述：其在今年初曾以0000000000、0000
      000000之電話，撥打0952之電話，其每次打0952之電話，
      均係欲聯繫購買海洛因事宜，其向「阿彬」拿約10次之海
      洛因，其中4次為1,000元，其餘則均為500元，交易地點
      則在彰化縣員林鎮及彰化縣大村鄉○○路馬路旁，均係「
      阿彬」交付海洛因，其在94年1月27日下午5時30分，打電
      話給「阿彬」，係要被告補前一天拿的海洛因，因前一天
      的量比較少，但前一天係買多少的量，已經忘記了，而94
      年1月27日則係以1,000元之海洛因補前一天之量；又94年
      1月24日下午6時41分、同日下午9時23分、同日下午10時
      25分打給「阿彬」，則係要向「阿彬」拿500元之海洛因
      ，當天有拿到海洛因；又94年2月4日下午6時40分及同日
      下午7時2分，則係要向「阿彬」拿1,000元之海洛因，此
      次有拿到海洛因等語（見本院當日審判筆錄），並有證人
      乙○○撥打0000000000之通訊監察譯文6紙在卷可稽（見
      聲拘153號卷第7頁至第12頁），前情堪以認定。
    至被告辛○○雖伊僅有幫忙己○○、丁○○、乙○○、壬○○、戊○○向「憨面昌」調貨，並無獲得任何利益云云
      ，且證人乙○○、戊○○於本院審理時，亦均證稱被告辛○○應無利可圖等語。惟查，被告辛○○於偵訊時已陳稱
      ：因伊亦有施用海洛因之習慣，故由「憨面昌」提供食宿
      及海洛因予伊及被告丙○○施用等語（見2786號偵卷第22
      頁至第23頁），是被告辛○○顯係與被告丙○○為獲得免
      費食宿及高價海洛因之利益，始與「憨面昌」共同販賣海
      洛因，被告辛○○辯稱伊等並未獲得利益云云，顯係避重
      就輕之詞，不足採信；至證人乙○○、戊○○本無從得知
      被告辛○○與綽號「憨面昌」之男子間究係何關係，其等
      憑一己臆測之詞，認被告辛○○未有營利，亦屬臆測之詞
      ，不足為被告辛○○有利之認定。
    綜前所述，被告2人上開所辯，均係屬卸責之詞，不足採
      信。是綜觀證人丁○○、己○○、甲○○、壬○○、乙○○、戊○○等人之證述，及卷附之上開證人與被告辛○○
      、丙○○間之通訊監察譯文所示，再佐以扣案內裝載有門
      號0000000000ＳＩＭ卡之行動電話1支，另參以被告辛○○、丙○○於偵訊時均自承均有施用海洛因之習慣，且係
      以代綽號「憨面昌」之男子販售海洛因，以取得免費食宿
      及海洛因施用以營利，又綽號「憨面昌」之男子，倘無法
      從交付毒品予他人時，從中賺取差價以營利，焉會甘冒刑
      罰重責而販售海洛因予他人，並提供被告辛○○、丙○○
      食宿及海洛因施用，應可認被告辛○○、丙○○與綽號「
      憨面昌」之成年男子，應係販賣海洛因以營利。又依據證
      人丁○○於警詢時之證述，其曾向被告購買海洛因4、5次
      ，每次金額均係1,000元，其既無法確認實際次數，以有
      利於被告2人之認定，則應以4次為準，是被告辛○○、丙○○共同販賣海洛因予證人丁○○，所得應為4,000元；
      另依據證人己○○於本院審理時之證述，其曾向被告2人
      購買海洛因之次數至少30次，且其中10次之金額為500元
      ，3次之金額為700元，1次之金額為600元，其餘交易金額
      均為1,000元，是證人己○○既無法確認實際次數，以利
      於被告2人之認定，則應以30次為準，是被告辛○○、丙○○共同販買海洛因予證人己○○，所得應為23,700元；
      又依據證人甲○○於本院審理時之證述，其曾向被告2人
      購買海洛因之次數至少10次，買價約為1,000至2,000元，
      其中5次之金額為2,000元，1次之金額為3,000元，是證人
      甲○○既無法確認實際次數，及其他次數之購買金額，以
      利於被告2人之認定，則應以10次為準，且被告2人其餘販
      售海洛因予證人甲○○之金額，均應以1,000元為準，是
      被告辛○○、丙○○共同販賣海洛因予證人甲○○，所得
      應為17,000元；再依據證人壬○○於本院審理時之證述，
      其曾向被告購買海洛因之次數為5、6次，每次交易金額至
      少為500元，其中3次之交易金額為1,000元，1次之交易金
      額為500元，其餘之金額已忘記，是證人壬○○既無法確
      認實際次數，及其他次數之購買金額，以利於被告2人之
      認定，則應以5次為準，且被告2人另1次販售海洛因予證
      人壬○○之金額，應以500元為準，是被告辛○○、丙○○共同販賣海洛因予證人壬○○，所得應為4,000元；另
      依據證人乙○○於本院審理時證述，其曾向被告辛○○購
      買海洛因4次，其中2次之交易金額為500元，另2次之交易
      金額則為1,000元，是被告2人販售海洛因予證人乙○○，
      所得應為3,000元；末依據證人戊○○於本院審理時證述
      ，其曾向被告辛○○購買海洛因10次，其中4次之交易金
      額為1,000元，其餘6次之交易金額則均為500元，是被告2
      人販售海洛因予證人戊○○，所得應為7,000元。亦即被
      告2人販售海洛因予證人丁○○、己○○、甲○○、壬○○、乙○○、戊○○等6人所得共為58,700元。綜上，
      本件事證明確，被告2人犯行已堪認定，應予依法論科。
二、查海洛因係屬毒品危害防制條例所稱之第一級毒品，被告2
    人竟意圖營利與綽號「憨面昌」之成年男子非法販賣予丁○○、己○○、甲○○、壬○○、乙○○、戊○○等人，核被
    告辛○○、丙○○2人所為，均係犯毒品危害防制條例第4條
    第1項之販賣第一級毒品罪。被告2人為供販賣而持有毒品海
    洛因之低度行為，為販賣海洛因之高度行為所吸收，不另論
    罪。又被告2人與綽號「憨面昌」之成年男子間，由綽號「
    憨面昌」之成年男子提供海洛因，交予被告2人出面向欲購
    買海洛因者接洽，再由被告2人及「憨面昌」交貨取款，其
    等就販賣海洛因之犯行，有犯意聯絡及行為分擔，應以共同
    正犯論。再被告2人前後共63次販賣海洛因之犯行，時間緊
    接，觸犯構成要件相同之罪，顯均係基於概括犯意反覆為之
    ，皆應論以連續犯，惟因販賣第一級毒品之法定本刑為死刑
    或無期徒刑，依法亦不得加重。再被告辛○○曾於89年間，
    因施用第一、二級毒品案件，經本院以89年度訴字第1037號
    ，判處應執行有期徒刑1年5月，上訴後，經臺灣高等法院臺
    中分院以90年度上訴字第129號駁回上訴確定；又於90年間
    ，因施用第一級毒品案件，經本院以90年度訴字第1114號，
    判處有期徒刑10月確定；另因施用第二級毒品案件，經本院
    以90年度易字第1209號，判處有期徒刑11月確定，上開二罪
    經定應執行有期徒刑1年7月確定，前開數罪入監接續執行，
    於93年3月8日縮短刑期假釋付保護管束出監，並於93年12月
    17日保護管束期滿未經撤銷，以已執行完畢論等情，此有臺
    灣高等法院被告前案紀錄表在卷可按，其於5年內再犯本件
    最重本刑為有期徒刑以上之罪，為累犯，原應依刑法第47條
    規定加重其刑，然因販賣第一級毒品之法定本刑為死刑或無
    期徒刑，依法亦不得加重。再本件被告丙○○雖與被告辛○○係共同參與販賣第一級毒品海洛因，惟被告丙○○現懷身
    孕，只因染有毒癮，即與男友即被告辛○○共同參與販賣海
    洛因，惟其所參與之程度顯較被告辛○○為輕，故其情足以
    使一般人憐憫，如遽論科以死刑或無期徒刑之重典，不免過
    苛，有失立法之本旨，爰就被告丙○○部分，依刑法第59條
    規定，減輕其刑。爰審酌被告2人均因染有毒癮，即進而販
    賣毒品，不僅危害他人之身體健康，更肇致鉅大之社會成本
    ，且販賣毒品海洛因次數達63次，所得達58,700元，而被告
    丙○○參與之程度顯較被告辛○○為輕等一切情狀，核情各
    量處如主文所示之刑，並就被告辛○○宣告褫奪公權終身。
    又按毒品危害防制條例第19條第1項規定，係採義務沒收主
    義，凡供販賣毒品所用及所得之財物，均應宣告沒收，不能
    沒收時，以其財產抵償之，且不以當場搜獲扣押者為限。被
    告2人販賣毒品海洛因所得共58,700元，係被告2人販賣毒品
    所得之財物，自應宣告沒收，如全部或一部不能沒收時，以
    其財產抵償之。至扣案內裝載有租用0000000000ＳＩＭ卡之
    Panasonic廠牌行動電話及未扣案內裝載有租用0000000000
    ＳＩＭ卡之行動電話各1支，均係被告辛○○所有，供其販
    賣海洛因所用之工具，業據本院認定如前，應依毒品危害防
    制條例第19條第1項，併予宣告沒收，如全部或一部不能沒
    收時，追徵其價額。至上開租用之0000000000及000000000
    0ＳＩＭ卡各1枚，依國內電信公司定型化契約之約定，該晶
    片卡之所有權仍屬電信公司所有，申請人僅因承租門號而取
    得使用權，既非屬被告2人所有之物，且非屬違禁物，核與
    沒收之要件不符，故不予宣告沒收；扣案之另外3支行動電
    話及甲基安非他命過濾器1個，均查無證據與本案有何關連
    ，且均非違禁物，本院自無從宣告沒收，併此敘明。
三、公訴意旨另略以：被告被告辛○○、丙○○另曾販賣海洛因
    予庚○○，因認被告2人此部分亦涉有販賣第一級毒品海洛
    因之犯嫌。惟按被告未經審判證明有罪確定前，推定其為無
    罪；且犯罪事實應依證據認定之，無證據不得認定犯罪事實
    ，刑事訴訟法第154條定有明文。本件公訴人認被告2人涉有
    此部分販賣海洛因之犯嫌，主要係以證人庚○○之證述及通
    訊監察譯文為其主要論據。惟查：被告辛○○、丙○○自警
    詢至本院審理時，均堅稱尚未曾交付海洛因予證人庚○○，
    且證人庚○○於警詢、偵查及本院94年8月9日審理時，均證
    稱：其在94年1月17日下午9時14分，以0000000000之電話，
    撥打給被告辛○○所使用之0000000000電話，欲向伊撥用約
    500元量之海洛因，但該次因被告辛○○表示身邊沒有海洛
    因，故未拿到，其只有撥打0000000000電話1次等語（見聲
    拘132號卷第189至第190頁、第198頁，本院審判筆錄），並
    有證人庚○○於94年1月17日下午9時14分以0000000000電話
    ，撥打被告辛○○使用0000000000行動電話之通訊監察譯文
    1紙在卷可稽（見聲拘132號卷第192頁），是被告辛○○、
    丙○○辯稱未曾交付販賣海洛因予證人庚○○等情，足堪認
    定。從而，依據上開證人庚○○所述，本件證人庚○○雖曾
    向被告辛○○要約欲購買海洛因，惟因被告辛○○尚未因意
    圖營利而販入海洛因，亦未與證人庚○○達成販賣海洛因之
    意思合致，更無交付海洛因、收取價金之行為，是依卷存證
    據，尚難認被告辛○○、丙○○有何販賣海洛因予證人庚○○之行為。是就此部分，原應為無罪之諭知，惟公訴意旨認
    此部分與前開有罪部分有連續犯之裁判上一罪關係，故本院
    不另為無罪之諭知，附此敘明。
據上論斷，應依刑事訴訟法第299條第1項前段，毒品危害防制條
例第4條第1項、第19條第1項，刑法第11條前段、第28條、第56
條、第47條、第59條、第37條第1項，判決如主文。
本案經檢察官洪英丰到庭執行職務。
中　　華　　民　　國　　94　　年　　10　　月　　11　　日
                  刑事第三庭  審判長法  官  余仕明
                                    法  官  姚銘鴻
                                    法  官  簡婉倫
以上正本證明與原本無異。
如不服本判決，應於判決送達後10日內，向本院提出上訴狀 (須
附繕本)。
中　　華　　民　　國　　94　　年　　10　　月　　11　　日
                                    書記官
附錄本案論罪科刑法條毒品危害防制條例第4 條第1 項製造、運
輸、販賣第一級毒品者，處死刑或無期徒刑；處無期徒刑者，得
併科新臺幣一千萬元以下罰金。
